【裁判字號】    99,簡上,377
【裁判日期】    991118
【裁判案由】    傷害
【裁判全文】
臺灣臺北地方法院刑事判決             99年度簡上字第377號
上  訴  人  臺灣臺北地方法院檢察署檢察官
被      告  甲○○
上列上訴人因被告傷害案件，不服本院於民國99年9 月13日所為
99年度簡字第3214號第一審簡易判決（起訴案號：臺灣臺北地方
法院檢察署99年度偵字第13192 號），提起上訴，本院管轄之第
二審合議庭判決如下：
    主    文
上訴駁回。
甲○○緩刑貳年。
    事    實
一、甲○○於民國99年3 月20日上午6 時10分，在臺北市○○區
    ○○路504 號前，因與同為臺北市政府環保局青年分隊臨時
    工之乙○○發生爭執，竟基於傷害之犯意，持腳踏車大鎖毆
    打乙○○，致乙○○因此受有左臉部、左膝挫傷、右眼挫傷
    合併眼瞼及結膜下出血之傷害。
二、案經乙○○訴由臺北市政府警察局萬華分局報告臺灣臺北地
    方法院檢察署檢察官偵查後聲請簡易判決處刑。
    理    由
一、按被告以外之人於審判外之言詞或書面陳述，除法律有規定
    者外，不得作為證據，刑事訴訟法第159 條第1 項定有明文
    ；復按被告以外之人於偵查中向檢察官所為之陳述，除顯有
    不可信之情況者外，得為證據，同法第159 條之1 第2 項亦
    有規定；另按被告以外之人於審判外之陳述，雖不符前4 條
    之規定，而經當事人於審判程序同意作為證據，法院審酌該
    言詞陳述或書面陳述作成時之情況，認為適當者，亦得為證
    據；當事人、代理人或辯護人於法院調查證據時，知有第15
    9 條第1 項不得為證據之情形，而未於言詞辯論終結前聲明
    異議者，視為有前項之同意；同法第159 條之5 規定甚明。
    本案據以認定被告甲○○犯罪事實之證據，除告訴人乙○○
    於偵查中向檢察官所為之陳述，無顯不可信之情形存在，依
    刑事訴訟法第159 條之1 第2 項規定，自具證據能力；其餘
    之傳聞證據，因被告於同意上開證據具備證據能力；本院審
    酌該等言詞陳述或書面陳述作成之情況認為適當，無不宜作
    為證據之情事，依刑事訴訟法第159 條之5 規定，均具備證
    據能力，均得作為證據。
二、上揭犯罪事實，業據被告於警詢、偵訊及本院審理時坦承不
    諱（見臺灣臺北地方法院檢察署99年偵字第13192 號卷〈下
    稱偵卷〉第3 至6 、26頁、本院簡上卷第17頁反面、第26頁
    ），核與告訴人指訴情節一致（見偵卷第10至13、26頁），
    復有西園醫院99年3 月20日第0000000 號、視強眼科診所99
    年3 月20日、同年8 月2 日、同年8 月23日診斷證明書各1
    紙附卷可參（見偵查卷第14之1 、14之2 、本院99年簡字第
    2665號卷第15頁），足認被告任意性自白與事實相符，堪以
    採信。本案事證明確，被告犯行可堪認定，應予依法論科。
三、核被告所為，係犯刑法第277 條第1 項之傷害罪。原審以被
    告犯行明確，適用刑事訴訟法第449 條第1 項前段、第3 項
    、第454 條第2 項，刑法第277 條第1 項、第41條第1 項前
    段，刑法施行法第1 條之1 之規定，量處被告拘役5 日，如
    易科罰金，以新臺幣（下同）1,000 元折算一日，除因逕予
    引用檢察官聲請簡易判決處刑書之記載，致犯罪事實漏載「
    右眼挫傷合併右眼瞼及結膜下出血」之傷害結果，且漏載前
    揭視康眼科診所診斷證明書共3 紙之證據，而應補充如前述
    外，其餘認事用法均無違誤，並已充分審酌被告前無犯罪紀
    錄，素行非劣，僅因與告訴人發生口角爭執，即手持腳踏車
    之車鎖毆打告訴人，致告訴人受有前揭傷害，行為實有不當
    ，且法治意識相當薄弱，暨被告至今就賠償金額部分仍未能
    與告訴人達成共識，並未賠償告訴人所受之損失，亦有未恰
    之處，暨考量告訴人所受之傷勢程度，與被告之生活狀況、
    智識程度、犯後尚知坦承犯行之態度等一切情狀，其量刑尚
    屬妥適。上訴人以原審科刑過輕提起上訴，難認有理由，其
    上訴應予駁回。惟因被告前無任何之犯罪紀錄，此有臺灣高
    等法院被告前案紀錄表一份在卷可按（見本院簡上卷第7 頁
    ），其因一時失慮致罹刑章，事後業已坦承犯行，非無悔意
    ，且已於本院審理時當庭向告訴人道歉，交付賠償金6,000
    元，告訴人當庭收受，並表示原諒被告之意，及同意予被告
    緩刑之機會（見本院簡上卷第16頁背面、第28頁），雙方已
    達成和解，本院認被告經此偵審程序，應能知所警惕，信無
    再犯之虞，因認對其所宣告之刑，以暫不執行為適當，爰併
    予宣告緩刑2 年，以啟自新。
據上論斷，應依刑事訴訟法第455 條之1 第1 項、第3 項、第36
4 條、第368 條，刑法第74條第1 項第1 款，判決如主文。
本案經檢察官林妙蓁到庭執行職務。
中    華    民    國    99    年    11    月    18    日
                  刑事第八庭審判長法  官  徐千惠
                                  法  官  古瑞君
                                  法  官  湯千慧
以上正本證明與原本無異。
不得上訴。
                                  書記官  游雅鈞
中    華    民    國    99    年    11    月    18    日

司法院資訊處製作；財團法人民間司法改革基金會備份。
